ko: 선박 펌프 단계/임펠러 역할: 밸러스트 펌프 임펠러; 빌지 펌프 임펠러; 냉각수 펌프(순환); 제트 펌프 임펠러; 라이브웰/에어레이터 펌프 임펠러; 원수 펌프(해수); 워시다운 펌프 임펠러; 기타
sl-SI: Stopnja črpalke/vloga tekača plovila: Rotor balastne črpalke; Rotor kalužne črpalke; Črpalka hladilne vode (obtočna); Rotor jet črpalke; Rotor črpalke za vabo/prezračevalnika; Črpalka za surovo vodo (morsko vodo); Rotor črpalke za pranje; Drugo
vi: Vai trò của tầng bơm/cánh quạt trong tàu thuyền: Cánh quạt bơm dằn; Cánh quạt bơm hút đáy; Bơm nước làm mát (tuần hoàn); Cánh quạt bơm phản lực; Cánh quạt bơm sục khí/khoang chứa cá; Bơm nước thô (nước biển); Cánh quạt bơm rửa; Khác
pt-PT: Função do impulsor/estágio da bomba da embarcação: Impulsor de bomba de lastro; Impulsor de bomba de porão; Bomba de água de refrigeração (circulação); Impulsor de bomba de jato; Impulsor de bomba de viveiro/arejador; Bomba de água bruta (água do mar); Impulsor de bomba de lavagem; Outro
zh-CN: 船舶泵级/叶轮用途: 压载泵叶轮; 舱底泵叶轮; 冷却水泵（循环）; 喷射泵叶轮; 活鱼舱/曝气泵叶轮; 原水泵（海水）; 冲洗泵叶轮; 其他
de: Pumpenstufe/Funktion des Wasserfahrzeug-Laufrads: Ballastpumpen-Impeller; Bilgenpumpen-Impeller; Kühlwasserpumpe (Umwälzung); Jetpumpen-Impeller; Köderfischbecken-/Belüfterpumpen-Impeller; Rohwasserpumpe (Seewasser); Deckwaschpumpen-Impeller; Sonstige
nb: Pumpetrinn / impelleroppgave for båt: Ballastpumpe-impeller; Lensepumpe-impeller; Kjølevannspumpe (sirkulasjon); Jetpumpe-impeller; Impeller for fiskekum/luftpumpe; Sjøvannspumpe; Spylepumpe-impeller; Annet
sk-SK: Stupeň čerpadla plavidla/rola obežného kolesa: Obežné koleso balastového čerpadla; Obežné koleso útorového čerpadla; Čerpadlo chladiacej vody (cirkulačné); Obežné koleso prúdového čerpadla; Obežné koleso čerpadla pre nádrž na živé ryby/prevzdušňovač; Čerpadlo na neupravenú vodu (morská voda); Obežné koleso umývacieho čerpadla; Iné
it: Stadio/ruolo della girante della pompa del natante: Girante pompa di zavorra; Girante pompa di sentina; Pompa dell'acqua di raffreddamento (circolazione); Girante pompa a getto; Girante pompa per vasca del vivo/aeratore; Pompa per acqua grezza (acqua di mare); Girante pompa di lavaggio; Altro
ja: 水上艇用ポンプ段／インペラ役割: バラストポンプインペラ; ビルジポンプインペラ; 冷却水ポンプ (循環); ジェットポンプインペラ; ライブウェル/エアレーターポンプインペラ; 海水ポンプ (生水); ウォッシュダウンポンプインペラ; その他
cs: Stupeň čerpadla plavidla / funkce oběžného kola: Oběžné kolo balastního čerpadla; Oběžné kolo stokového čerpadla; Čerpadlo chladicí vody (cirkulační); Oběžné kolo tryskového čerpadla; Oběžné kolo provzdušňovacího čerpadla; Čerpadlo na neupravenou (mořskou) vodu; Oběžné kolo oplachového čerpadla; Jiné
hu: Vízi jármű szivattyúfokozat/vízpumpalapát szerepköre: Ballasztszivattyú-járókerék; Fenékvízszivattyú-járókerék; Hűtővízszivattyú (keringető); Jetszivattyú-járókerék; Halmedence-/levegőztetőszivattyú-járókerék; Nyersvízszivattyú (tengervíz); Mosószivattyú-járókerék; Egyéb
hr-HR: Uloga faze crpjke za plovilo/ impeler: Rotor balastne pumpe; Rotor kaljužne pumpe; Pumpa za rashladnu vodu (cirkulacijska); Rotor mlazne pumpe; Rotor pumpe za bazen sa živom ribom / aerator; Pumpa za neobrađenu vodu (morska voda); Rotor pumpe za pranje palube; Ostalo
fi: Vesikulkuneuvon pumpun vaihe / juoksupyörän tehtävä: Painolastipumpun siipipyörä; Pilssipumpun siipipyörä; Jäähdytysvesipumppu (kierto); Vesisuihkupumpun siipipyörä; Sumppu-/ilmastinpumpun siipipyörä; Raakavesipumppu (merivesi); Pesupumpun siipipyörä; Muu
en: Watercraft pump stage / impeller role: Ballast pump impeller; Bilge pump impeller; Cooling water pump (circulation); Jet pump impeller; Livewell/aerator pump impeller; Raw water pump (sea water); Washdown pump impeller; Other
nl: Watervaartuig pompstadium / waaierrol: Ballastpomp-impeller; Bilgepomp-impeller; Koelwaterpomp (circulatie); Jetpomp-impeller; Bun-/beluchtingspomp-impeller; Buitenwaterpomp (zeewater); Dekwaspomp-impeller; Overige
lt-LT: Vandens siurblio pakopos / rotoriaus vaidmuo: Balastinės pompos sparnuotė; Triumo pompos sparnuotė; Aušinimo vandens pompa (cirkuliacinė); Reaktyvinės pompos sparnuotė; Žuvų talpyklos / aeratoriaus pompos sparnuotė; Neapdoroto vandens pompa (jūros vandens); Plovimo pompos sparnuotė; Kita
ru: Роль ступени насоса/импеллера водного транспорта: Крыльчатка балластного насоса; Крыльчатка трюмного насоса; Насос охлаждающей воды (циркуляционный); Крыльчатка водометного насоса; Крыльчатка аэратора/насоса садка; Насос забортной воды (морской воды); Крыльчатка смывного насоса; Другое
pt-BR: Embarcação estágio da bomba/função do rotor: Rotor da bomba de lastro; Rotor da bomba de porão; Bomba de água de resfriamento (circulação); Rotor da bomba de jato; Rotor da bomba do viveiro/aerador; Bomba de água bruta (água do mar); Rotor da bomba de lavagem; Outros
th: บทบาทของปั๊ม/ใบพัดในเรือ: ใบพัดปั๊มน้ำถ่วงเรือ; ใบพัดปั๊มน้ำท้องเรือ; ปั๊มน้ำหล่อเย็น (หมุนเวียน); ใบพัดปั๊มเจ็ต; ใบพัดปั๊มบ่อปลา/เครื่องเติมอากาศ; ปั๊มน้ำดิบ (น้ำทะเล); ใบพัดปั๊มฉีดล้าง; อื่นๆ
el: Στάδιο αντλίας / ρόλος πτερωτής σκάφους: Φτερωτή αντλίας έρματος; Φτερωτή αντλίας σεντίνας; Αντλία νερού ψύξης (κυκλοφορίας); Φτερωτή αντλίας τζετ; Φτερωτή αντλίας δοχείου ζωντανού δολώματος/οξυγονωτή; Αντλία ακατέργαστου νερού (θαλασσινού νερού); Φτερωτή αντλίας πλύσης; Άλλο
es: Función de la bomba de la embarcación / impulsor: Hélice de bomba de lastre; Impulsor de bomba de achique; Bomba de agua de refrigeración (circulación); Impulsor de bomba de chorro; Impulsor de bomba de vivero/aireador; Bomba de agua cruda (agua de mar); Impulsor de bomba de baldeo; Otro
da: Pumpetrin eller impellerrolle for fartøj: Impeller til ballastpumpe; Impeller til lænsepumpe; Kølevandspumpe (cirkulation); Impeller til jetpumpe; Impeller til agnbrønd/luftpumpe; Råvandspumpe (havvand); Impeller til spulepumpe; Andet
sv: Vattenskoterns pumpsteg / pumphjulets funktion: Impeller för barlastpump; Impeller för länspump; Kylvattenpump (cirkulation); Impeller för jetpump; Impeller för fisksump/luftpump; Råvattenpump (sjövatten); Impeller för spolpump; Övrigt
ro-RO: Treapta pompei/rolul rotorului pentru ambarcațiuni: Rotor pompă balast; Rotor pompă santină; Pompă apă răcire (circulație); Rotor pompă jet; Rotor pompă pentru bazin de momeală/aerator; Pompă apă brută (apă de mare); Rotor pompă de spălare; Altele
tr: Deniz aracı pompa kademesi / pervane görevi: Balast pompası pervanesi; Sintine pompası pervanesi; Soğutma suyu pompası (sirkülasyon); Jet pompası pervanesi; Canlı livar/havalandırıcı pompa pervanesi; Ham su pompası (deniz suyu); Yıkama pompası pervanesi; Diğer
fr: Étage de pompe ou rôle de la turbine d’embarcation: Rotor de pompe de ballast; Rotor de pompe de cale; Pompe d’eau de refroidissement (circulation); Rotor de pompe à jet; Rotor de pompe de vivier/aérateur; Pompe d’eau brute (eau de mer); Rotor de pompe de lavage; Autre
bg-BG: Етап на помпа / роля на работното колело за плавателен съд: Ротор за баластна помпа; Ротор за трюмна помпа; Помпа за охлаждаща вода (циркулационна); Ротор за водометна помпа; Ротор за помпа за живарник/аератор; Помпа за необработена вода (морска вода); Ротор за помпа за измиване; Други
zh-TW: 船艇幫浦級數 / 葉輪作用: 壓艙幫浦葉輪; 艙底幫浦葉輪; 冷卻水幫浦 (循環); 噴射幫浦葉輪; 活水艙/打氣幫浦葉輪; 生水幫浦 (海水); 沖洗幫浦葉輪; 其他
pl: Stopień pompy / rola wirnika jednostki pływającej: Wirnik pompy balastowej; Wirnik pompy zęzowej; Pompa wody chłodzącej (obiegowa); Wirnik pędnika strugowodnego; Wirnik pompy napowietrzacza/sadzyka; Pompa wody zaburtowej (morskiej); Wirnik pompy pokładowej (spłukującej); Inne